en: Health & Beauty > Health Care > First Aid > Hot & Cold Therapies: Cold Sprays; Heat Rubs; Heating Pads; Hot & Cold Packs; Hot Water Bottles; Ice Packs
ja: 美容・健康 > ヘルスケア > 応急手当用品 > 温熱・冷却療法: 冷却スプレー; 温感外用薬; 温熱パッド; 温冷パック; 湯たんぽ; 氷嚢
nl: Gezondheid en persoonlijke verzorging > Gezondheidszorg > EHBO > Warme en koude therapieën: Koude sprays; Warmtezalven; Warmtepads; Warm en koud pakketten; Warmwaterflessen; IJskompressen
pt-BR: Saúde e beleza > Cuidados com a saúde > Primeiros socorros > Tratamentos a frio e a quente: Sprays frios; Alívio contra dores musculares, linimentos; Almofadas de aquecimento; Compressas quentes e frias; Bolsas de água quente; Sacos de gelo
sk-SK: Zdravie a krása > Starostlivosť o zdravie > Prvá pomoc > Teplá a studená terapia: Chladiace spreje; Zahrievacie krémy; Vyhrievacie podložky; Teplé a studené obklady; Termofory; Ľadové obklady
sv: Skönhet och hälsa > Hälsovård > Första hjälpen > Värmande och kylande produkter: Kylsprayer; Värmesalvor; Värmedynor; Värme- och kylförpackningar; Varmvattenflaskor; Ispaket
da: Sundhed og skønhed > Sundhedspleje > Førstehjælp > Varme og kolde terapier: Kolde sprays; Varmecremer; Varmepuder; Varme- og kuldepakker; Flasker med varmt vand; Ispakker
ko: 건강/미용 > 건강 관리 > 구급약품 > 냉온 치료제: 냉각 스프레이; 온찜질 로션; 온찜질팩; 온열 및 냉각 팩; 뜨거운 물주머니; 아이스팩
th: สุขภาพและความงาม > การดูแลสุขภาพ > ปฐมพยาบาล > การบำบัดด้วยความร้อนและความเย็น: สเปรย์ประคบเย็น; ครีมนวดแบบร้อน; แผ่นประคบร้อน; แผ่นประคบร้อนและเย็น; ถุงน้ำร้อน; ถุงประคบน้ำแข็ง
lt-LT: Sveikata ir grožis > Sveikatos priežiūra > Pirmoji pagalba > Karščio ir šalčio terapija: Šalčio purškalai; Šildantys tepalai; Šildymo pagalvėlės; Karšto ir šalto kompresas; Karšto vandens buteliai; Ledo paketai
pl: Zdrowie i uroda > Opieka zdrowotna > Pierwsza pomoc > Leczenie ciepłem i zimnem: Spraye chłodzące; Maści rozgrzewające; Podkładki rozgrzewające; Okłady zimne i ciepłe; Termofory; Worki z lodem
vi: Sức khỏe và sắc đẹp > Chăm sóc sức khỏe > Sơ cứu > Sản phẩm trị liệu nóng và lạnh: Xịt làm lạnh; Dầu nóng; Miếng đệm nóng; Túi chườm nóng lạnh; Túi chườm nước nóng; Túi chườm đá
hr-HR: Zdravlje i ljepota > Briga za zdravlje > Prva pomoć > Toplo-hladne terapije: Hladni sprejevi; Masti za zagrijavanje; Topli oblozi; Topli i hladni oblozi; Termofori; Hladni oblozi
pt-PT: Saúde e beleza > Cuidados de saúde > Primeiros-socorros > Terapias do quente e do frio: Sprays frios; Cremes quentes; Mantas térmicas; Compressas quentes e frias; Sacos de água quente; Acumuladores de frio
bg-BG: Здраве и красота > Грижа за здравето > Първа помощ > Средства за затопляне и охлаждане: Охлаждащи спрейове; Загряващи мазила; Загряващи подложки; Топли и студени компреси; Термофори; Студени компреси
hu: Egészség és szépség > Egészségügyi ellátás > Elsősegély > Hideg és meleg terápiák: Hűtőspray-k; Melegítőkrémek; Fűtőpárnák; Hideg-meleg borogatások; Melegvizes palackok; Jégcsomagok
sl-SI: Zdravje in lepota > Zdravje > Prva pomoč > Hladna in toplotna terapija: Hladilna razpršila; Grelna mazila; Grelne blazinice; Toplilni in hladilni obliži; Grelne blazine z vročo vodo; Hladni obkladki
ro-RO: Sănătate și frumusețe > Îngrijirea sănătății > Prim ajutor > Terapii la cald și la rece: Sprayuri răcitoare; Creme pentru frecție cu efect de încălzire; Covorașe de încălzire; Comprese calde și reci; Sticle cu apă caldă; Comprese cu gheață
es: Salud y belleza > Cuidado de la salud > Primeros auxilios > Terapias de frío y calor: Aerosoles fríos; Pomadas rubefacientes; Bolsas de calor; Compresas frías y calientes; Bolsas de agua caliente; Bolsas de frío
ru: Красота и здоровье > Медицинские товары > Первая помощь > Лечение теплом и холодом: Охлаждающие спреи; Разогревающие мази; Грелки; Горячие и холодные компрессы; Грелки; Гипотермические пакеты
fr: Santé et beauté > Santé > Premiers secours > Thermothérapies et cryothérapies: Sprays réfrigérants; Baumes chauffants; Coussins chauffants; Poches chaud-froid; Bouillottes; Poches de glace
tr: Sağlık ve Güzellik > Sağlık Bakım > İlk Yardım > Sıcak ve Soğuk Terapiler: Soğuk Spreyler; Isıtıcı Kremler; Isıtma Yastıkları; Sıcak ve Soğuk Paketler; Sıcak Su Torbaları; Buz Torbaları
zh-TW: 保健與美容 > 健康照護 > 急救工具 > 冷熱療法: 冷噴; 熱敷霜; 熱敷袋; 冷熱敷袋; 熱水瓶; 保冷劑
cs: Zdraví a krása > Zdravotní péče > První pomoc > Studené a teplé obklady: Chladivé spreje; Hřejivé gely a masti; Vyhřívané podložky; Teplé a studené obklady; Termofory; Chladicí sáčky
de: Gesundheit & Schönheit > Gesundheitspflege > Erste Hilfe > Warm & Kalt Therapie: Kältesprays; Wärmecremes; Wärmflaschen & Heizkissen; Wärm- & Kältepackungen; Wärmflaschen; Eisanwendungen
nb: Skjønnhet og helse > Helsestell > Førstehjelp > Varme- og kuldeterapi: Kuldesprayer; Varmekremer; Varmeputer; Varme- og kuldepakker; Varmtvannsflasker; Isposer
fi: Terveys ja kauneus > Terveydenhoito > Ensiapu > Kuuma- ja kylmähoitotuotteet: Kylmäsuihke; Lämpögeelit; Lämpöalustat; Kuuma- ja kylmäpakkaus; Kuumavesipullo; Jääpussit
el: Υγεία & ομορφιά > Φροντίδα υγείας > Πρώτες βοήθειες > Ζεστές & κρύες θεραπείες: Ψυκτικά σπρέι; Αλοιφές θερμότητας; Θερμαντικά επιθέματα; Θερμοφόρες και παγοκομπρέσες; Θερμοφόρες νερού; Παγάκια
it: Salute e bellezza > Salute > Primo soccorso > Terapie freddo e caldo: Spray freddi; Creme antinfiammatorie; Cuscini per impacco caldo; Impacchi caldi e freddi; Bottiglie di acqua calda; Borse del ghiaccio
zh-CN: 保健/美容/卫生/护理 > 医疗保健 > 急救 > 热疗法与冷疗法: 冷喷雾; 热敷药膏; 电热垫/电毯; 冷热敷包; 热水袋; 冰袋